【裁判字號】    99,監宣,43
【裁判日期】    990628
【裁判案由】    監護宣告
【裁判全文】
臺灣宜蘭地方法院民事裁定              99年度監宣字第43號
聲  請  人  丙○○
上列聲請人聲請監護宣告事件，本院裁定如下：
    主    文
宣告甲○○（男、民國○○年○月○○日生、身分證統一編號：Ｚ0000
00000號）為受監護宣告之人。
選定丙○○（女、民國○○年○○月○日生、身分證統一編號：Ｚ0000
00000號）為受監護宣告之人之監護人。
指定乙○○（男、民國○○年○月○○日生、身分證統一編號：Ｚ0000
00000號）為會同開具財產清冊之人。
聲請費用新臺幣壹仟元由受監護宣告之人負擔。
    理    由
一、按「對於因精神障礙或其他心智缺陷，致不能為意思表示或
    受意思表示，或不能辨識其意思表示之效果者，法院得因本
    人、配偶、四親等內之親屬、最近一年有同居事實之其他親
    屬、檢察官、主管機關或社會福利機構之聲請，為監護之宣
    告」，民法第14條第1項定有明文。再「法院為監護之宣告
    時，應依職權就配偶、四親等內之親屬、最近一年有同居事
    實之其他親屬、主管機關、社會福利機構或其他適當之人選
    定一人或數人為監護人，並同時指定會同開具財產清冊之人
    」，民法第1111條第1項亦著有明文。
二、本件聲請人丙○○主張其夫甲○○於民國99年5月4日因「植
    物人、腦血管疾病後遺症、高血壓、糖尿病」等病症，致不
    能為意思表示或受意思表示，或不能辨識其意思表示之效果
    ，為此依法聲請對甲○○為監護之宣告等語。
三、本院審驗甲○○之心神狀況，並採用行政院國軍退除役官兵
    輔導委員會蘇澳榮民醫院鑑定醫師莊宗運之精神鑑定報告，
    認周員因跌倒致顱內多處出血，術前呈植物人狀態併失智，
    日常生活自我照顧無法自理，無法言語，無自發性運動且無
    法配合指示動作，不能為意思表示或受意思表示，此有該院
    99年6月23日蘇醫醫字第0990003447號函所附精神鑑定報告
    書附卷可稽。爰依首開民法第14條第1項之規定，宣告甲○○為受監護宣告之人。
四、又聲請人丙○○為甲○○之配偶，與甲○○籍設同址，亦係
    實際照顧甲○○之人，堪認其有能力監護甲○○；再聲請人
    除表示有意願監護甲○○，並主張由長子乙○○擔任會同開
    具財產清冊之人，而乙○○本人對由其擔任會同開具財產清
    冊之人並無異議，此亦有本院99年6月14日訊問筆錄1件在卷
    可佐。爰依首開民法第1111條第1項之規定，選定聲請人丙○○擔任甲○○之監護人，並指定乙○○擔任會同開具財產
    清冊之人，以維護受監護宣告人之權益。
五、依民事訴訟法第608條第1項，裁定如主文。
中    華    民    國    99    年    6     月    28    日
                  臺灣宜蘭地方法院家事法庭
                      法  官  周健忠
以上正本與原本無異。
本裁定監護宣告部分不得抗告；如不服本裁定關於選定監護人及
指定會同開具財產清冊之人等部分，應於裁定送達後10日內向本
院提出抗告狀（應附繕本）。
中    華    民    國    99    年    6     月    29    日
                      書記官  姚國華

司法院資訊處製作；財團法人民間司法改革基金會備份。
